【裁判字號】    98,訴,688
【裁判日期】    980505
【裁判案由】    清償債務
【裁判全文】
臺灣板橋地方法院民事判決               98年度訴字第688號
原      告  乙○○
被      告  悅呈機械工程有限公司
法定代理人  甲○○
訴訟代理人  許永昌律師
上列當事人間請求清償債務事件，經本院於民國98年4 月21日言
詞辯論終結，判決如下：
    主      文
原告之訴駁回。
訴訟費用由原告負擔。
    事實及理由
一、原告主張：訴外人彭肇青即武嵩工業社（下稱武嵩工業社）
    承攬被告吊裝工程（下稱系爭承攬工程），被告尚欠積武嵩
    工業社承攬債務新臺幣（下同）640,000 元未清償，而武嵩
    工業社已於民國94年12月22日即將上開對被告之承攬債權（
    下稱系爭承攬報酬）讓與原告，經原告通知被告上開債權讓
    與之情事，並請求被告給付原告系爭承攬報酬，詎被告竟置
    之不理。並聲明：被告應給付原告640,000 元，及自支付命
    令送達之翌日起至清償日止，按週年利率5%計算之利息。
二、被告則以：緣94年7 月13日武嵩工業社承攬被告吊裝工程，
    並由訴外人吳聲燕擔任武嵩工業社之連帶保證人；另訴外人
    即原告之母蕭雪英以吳聲燕債權人之身分，於94年12月19日
    向本院聲請假扣押執行系爭承攬債權（本院94年度執全字第
    6519號假扣押執行事件〈下稱相關假扣押執行事件〉受理）
    ，斯時被告確積欠武嵩工業社系爭承攬報酬，惟因系爭承攬
    報酬一向由吳聲燕出面向原告領款，加上被告法定代理人不
    諳法律，故誤於相關執行事件向本院陳報吳聲燕有系爭承攬
    報酬可供執行；嗣被告發現錯誤後，乃於本院95年度執字第
    19149 號清償票款強制執行事件否認上情，經蕭雪英向本院
    對本件被告提起確認債權存在事件（由本院95年度訴字第21
    33號事件〈下稱相關民案〉受理），相關民案進行中蕭雪英
    死亡，本件原告以其繼承人身分聲明承受訴訟，相關民案判
    決於96年6 月14日判決駁回相關民案本件原告之請求，並因
    本件原告未於法定不變期間內提起上訴而確定。於相關民案
    過程中，本件原告從未提出已自武嵩工業社受讓系爭承攬報
    酬之情事，且讓渡書與系爭承攬工程合約上武嵩工業社之印
    文明顯不符，是被告否認讓渡書之真正。又系爭承攬報酬至
    遲自原告之母蕭雪英自94年12月間聲請相關假扣押執行事件
    即可請求，本件原告既主張其自94年12月22日受讓系爭承攬
    報酬，迄至97年12月8 日始發函通知被告債權讓與之事實，
    更遲於98年1 月8 日始向本院聲請核發支付命令，均已罹於
    民法第127 條第7 款承攬報酬2 年時效之規定，為此被告提
    出時效抗辯。並聲明：駁回原告之訴駁回。
三、按承攬人之報酬及其墊款，因二年間不行使而消滅，民法第
    127 條第7 款定有明文。原告主張其自94年12月22日起即自
    武嵩工業社受讓系爭承攬報酬，在被告從未否認其積欠武嵩
    工業社系爭承攬報酬之情況下，是原告應自其主張受讓系爭
    承攬報酬時即94年12月22日即可請求系爭承攬報酬，惟其竟
    遲於98年1 月8 日始向本院聲請核發支付命令，自已罹於時
    效，是被告提出時效抗辯，洵屬有據。
四、從而，原告依承攬、債權讓與之法律關係，提起本件訴訟，
    請求被告應給付原告640,000 元及相關法定遲延利息，為無
    理由，應予駁回。
五、訴訟費用負擔之依據：民事訴訟法第78條。
中    華    民    國    98    年    5     月    5     日
                  民事第二庭法  官  鍾啟煌
以上正本係照原本作成。
如對本判決上訴，須於判決送達後20日內，向本院提出上訴狀，
上訴臺灣高等法院（應按他造人數提出繕本）。
中    華    民    國    98    年    5     月    5     日
                            書記官  張國仁


司法院資訊處製作；財團法人民間司法改革基金會備份。
